# 排污权

提问人：7847748 时间：2018-07-06 10:30:33
企业从排污交易中心购入排污权（ 80 万），排污权证有效期 3 年，到期指标达标可以续期。请问老师是否可以根据购买价款以无形资产入账。并视为使用寿命不确定的无形资产。

回答人：chenyiwei
排污权要作为无形资产，必须证明其具有未来经济利益流入的潜力，包括减少额度内的排污费支出等，且其有效期内的现金净流入（包括所减少的现金流出）的折现值应大于成本。在此前提下可确认为无形资产。其使用寿命应参照无形资产准则应用指南中的“四、估计无形资产使用寿命应当考虑的相关因素”的指引确定，对认定其为“使用寿命不确定的无形资产”要很谨慎，注意获取其可以长期有效且无需发生额外成本以保持其有效性的充分、适当的审计证据。

提问人：woshiguanggao 时间：2018-07-07 17:27:03
陈版，我觉得这个排污权确认为长期待摊费用感觉也说的过去。无形资产与长期待摊费用之间感觉有点难以区分。长期待摊费用也是一项资产，所有的资产特征都是能带来经济利益的流入。比如支付的摊销期一年以上的租金，租金是用来租赁房屋获取房屋使用权的，租赁这项行为为公司提供了一个办公场所或生产经营场所，可以为企业带来的经济利益，且有一个明确的使用期限，但是租金通常是确认为长期待摊费用而不是无形资产。所以，排污权可以类比这个租赁房屋使用权来看，确认为长期待摊费用。

回答人：chenyiwei
排污权在实务中更多地是作为无形资产（一项明确的权利）。

提问人：woshiguanggao 时间：2018-07-08 13:56:56
租金也是获取了一项权利，无形资产与长期待摊费用是否有比较明显的区分特征？

回答人：chenyiwei
习惯上在长期待摊费用核算的内容，有的实际上是固定资产（如经营租赁租入固定资产改良），有的实际上是无形资产。长期待摊费用这个科目实际上完全可以取消的。

提问人：跨度防护 时间：2018-07-09 20:35:56
请教陈版，排污权一般能带来什么经济利益呢？

回答人：chenyiwei
减少后续治理费用支出；排污配额内的免罚款等。